【裁判字號】    98,消債更,236
【裁判日期】    980814
【裁判案由】    更生
【裁判全文】
臺灣桃園地方法院民事裁定           98年度消債更字第236號
聲  請  人
即 債 務人  甲○○
上列當事人間請求更生事件，本院裁定如下：
    主      文
准債務人甲○○自中華民國九十八年八月十四日下午五時起開始
更生程序。
命司法事務官進行本件更生程序。
    理      由
一、按債務人不能清償債務或有不能清償之虞者，得依本條例所
    定更生或清算程序，清理其債務，消費者債務清理條例第3
    條定有明文。所謂不能清償債務，係指支付不能或停止支付
    而言。支付不能，則係指債務人欠缺清償資力，對於已屆清
    償期，且已受請求之債務之全部或主要部分，預見其為一般
    且繼續的不能清償之財產狀態。而債務人有無支付不能之更
    生或清算原因，係以裁定時之狀況為準，債務人之年紀及將
    來有無工作能力，並非聲請更生或清算之法定障礙事項。次
    按債務人無擔保或無優先權之債務總額未逾新臺幣（下同）
    1,200 萬元者，於法院裁定開始清算程序或宣告破產前，得
    向法院聲請更生，同條例第42條第1 項亦有明文。又法院開
    始更生程序之裁定，應載明其年、月、日、時，並即時發生
    效力，且得命司法事務官進行更生或清算程序，同條例第45
    條第1 項、第16條第1 項前段規定甚明。
二、本件聲請意旨略以：聲請人負債324 萬9,231 元均為無擔保
    借款債務，名下別無其他財產，任職於鴻禧育樂股份有限公
    司大溪別館擔任房務員，原月入2 萬6 千元，97年11月起因
    無薪假月入縮減僅1 萬8 千元，另聲請人自96年10月起兼差
    洗車工作，月入1 萬元，至97年10月止喪失兼差及此部分收
    入，於消費者債務清理條例施行前曾依照中華民國銀行公會
    會員辦理消費金融案件無擔保債務協商機制，於95年8 月間
    與安泰銀行成立協商，自95年8 月起每月償還2 萬2,031 元
    ，聲請人按期還款至97年12月後因收入減少，無力應付而致
    毀諾，因不可歸責於己之事由，致履行已成立之協商有重大
    困難，且聲請人未經法院裁定開始清算程序或宣告破產，爰
    聲請更生等語。
三、經查，債務人所主張之上開事實，業據提出財產及收入狀況
    說明書、債務人清冊、債權人清冊、戶籍謄本、薪資單影本
    、財產歸屬資料清單、各類所得資料清單、財團法人金融聯
    合徵信中心個人綜合信用報告、本院執行命令影本、在職證
    明書影本、勞工保險被保險人投保資料表、存摺影本、保險
    單影本及協議書影本等件為證。依前開聲請人之收入及財產
    狀況，顯就其債務之全部或主要部分，陷於一般且繼續的不
    能清償狀態，即已該當不能清償債務之要件。依卷附聲請人
    稅務電子閘門財產所得調件明細表，聲請人95年所得33萬2,
    420 元，96年所得31萬7,460 元，97年所得30萬2,901 元，
    即95、96、97年平均月入分別為2 萬7,701 元、2 萬6,455
    元、2 萬5,241 元，依其95年平均月入2 萬7,701 元扣除銀
    行協商每月應償還2 萬2,031 元，餘5,670 元，已不敷維持
    其最低個人或家庭基本生活，聲請人固於96年10月起另兼差
    洗車，月入可得1 萬元，惟此兼差工作及收入已於97年10月
    後喪失，且聲請人確於97年11月起因無薪假月入縮減僅1 萬
    8 千元，有薪資單影本可稽，依其全部所得，顯然不能履行
    償還協商款，堪認聲請人確有因不可歸責於己之事由，致履
    行已成立之協商有重大困難，此外，本件又查無聲請人有消
    費者債務清理條例第6 條第3 項、第8 條、第46條所定應駁
    回更生聲請之情事，則聲請人聲請更生，於法即無不合，應
    予准許其聲請，並依首揭規定命司法事務官進行本件更生程
    序，爰裁定如主文。
中    華    民    國    98    年    8     月    14    日
                  民事第三庭    法  官  熊祥雲
上列正本證明與原本無異
不得抗告
中    華    民    國    98    年    8     月    14    日
                                書記官  崔青菁


司法院資訊處製作；財團法人民間司法改革基金會備份。
